【裁判字號】    99,易緝,124
【裁判日期】    990915
【裁判案由】    竊盜
【裁判全文】
臺灣板橋地方法院刑事判決             99年度易緝字第124號
公  訴  人  臺灣板橋地方法院檢察署檢察官
被      告  甲○○
上列被告因竊盜案件，經檢察官提起公訴（98年度偵字第9532號
），本院依簡式審判程序判決如下：
    主  文
甲○○竊盜，累犯，處有期徒刑肆月，如易科罰金，以新臺幣壹
仟元折算壹日；扣案之機車鑰匙壹把沒收。又竊盜，累犯，處有
期徒刑伍月，如易科罰金，以新臺幣壹仟元折算壹日；扣案之拔
釘器壹支沒收。應執行有期徒刑柒月，如易科罰金，以新臺幣壹
仟元折算壹日；扣案之機車鑰匙壹把、拔釘器壹支均沒收。
    事  實
一、甲○○有傷害、偽造文書、詐欺及竊盜等前科。前因侵占案
    件，經臺灣苗栗地方法院以94年度易字第416 號刑事判決判
    處有期徒刑八月確定，經入監執行後，於民國95年4 月29日
    縮刑期滿執行完畢。
二、詎甲○○仍不知悔改，竟意圖為自己不法所有，於98年3 月
    20日（起訴書誤載為98年3 月2 日）中午12時許，在臺北縣
    新莊市○○路○段57號前，持自備之機車鑰匙一把，竊取丙○○所有停放於該處、車牌號碼為FXD-900 號之重型機車一
    輛，得手後供己代步使用。復意圖為自己不法之所有，駕駛
    上開所竊得之機車，接續於民國98年3 月24日晚間7 時許、
    次日上午10時許，至臺北縣新莊市○○街68號前，持拔釘器
    撬開「丁○○○○」水表箱白鐵蓋之門栓後，竊取該社區所
    有之白鐵蓋二片（價值共計約新臺幣六千元），得手後將竊
    得之白鐵蓋二片，載往不知情之簡弘良（業據臺灣板橋地方
    法院檢察署檢察官以98年度偵字第9532號為不起訴處分確定
    ）所經營之資源回收廠，變賣得款花用。嗣因「丁○○○○
    」主任委員乙○○發覺上開物品遭竊，報警處理，經調閱監
    視器錄影畫面後，為警於98年3 月25日下午2 時10分許，在
    臺北縣新莊市○○街與中港路口查獲甲○○，當場扣得上開
    竊得之FXD-900 車號機車一輛（業經發還丙○○）、機車鑰
    匙一把、拔釘器一支等物，再循線於前揭資源回收廠扣得白
    鐵蓋二片（業經發還乙○○）。
三、案經臺北縣政府警察局新莊分局報請臺灣板橋地方法院檢察
    署檢察官偵查起訴。
    理  由
一、本件被告甲○○所犯係死刑、無期徒刑、最輕本刑為三年以
    上有期徒刑以外之罪，其於準備程序中就被訴事實為有罪之
    陳述，經法官告知簡式審判程序之旨，並聽取公訴人、被告
    之意見後，本院業已於99年9 月1 日依刑事訴訟法第273 條
    之1 第1 項之規定當庭裁定進行簡式審判程序。是證人即被
    害人丙○○、「丁○○○○」主任委員乙○○於警詢中、證
    人簡弘良於警詢及偵查中所為之證述，及證人丙○○、乙○○簽名表示指認及具領被竊物品意思之贓物認領保管單二紙
    ，雖均係被告以外之人於審判外所為之言詞或書面陳述，然
    依刑事訴訟法第159 條第2 項前段之規定，於簡式審判程序
    中均得作為證據，合先敘明。
二、前揭事實業據被告於警詢、偵查及本院審理中均坦承不諱，
    核與證人丙○○、乙○○於警詢中、證人簡弘良於警詢及偵
    查中所為之證述相符，並有贓物認領保管單二紙、監視器畫
    面翻拍照片二幀、現場採證及扣案物品照片五幀附卷可稽，
    足認被告上開不利於己之自白與事實相符。據此，本案事證
    明確，被告犯行堪以認定。
三、論罪科刑部分：
(一)核被告竊取機車及白鐵蓋所為，均係犯刑法第320 條第1 項
    之竊盜罪。被告係於密接之時、地以同一方法竊取白鐵蓋，
    顯係基於單一之犯意接續為之，此部分應屬接續犯，應僅論
    以一罪。被告所為上開二次竊盜犯行，犯意各別、行為互殊
    ，應予分論併罰
(二)被告前因侵占案件，經臺灣苗栗地方法院以94年度易字第41
    6 號刑事判決判處有期徒刑八月確定，經入監執行後，於95
    年4 月29日縮刑期滿執行完畢乙節，有臺灣高等法院被告前
    案紀錄表一份在卷可按，其受有期徒刑執行完畢後五年內，
    故意再犯本件有期徒刑以上之各罪，皆為累犯，均應依刑法
    第47條第1 項之規定加重其刑。
(三)本院爰審酌被告有事實欄所示之前科，其中包含竊盜前科，
    有上開被告前案紀錄表一份附卷可稽，猶不知悔悟而再為本
    件竊盜犯行，可徵其素行不佳，其犯罪之動機為貪圖不法利
    益、犯罪手段、所竊取之機車為公元1993年出廠（參見卷附
    車輛尋獲電腦輸入單），失竊時已近17年車齡，價值已非甚
    高，所竊取之白鐵蓋則價值約新臺幣六千元（參見證人乙○○於警詢中所述），幸均經追回失物，被害人之損失尚非重
    大，兼衡被告犯罪後坦承犯行之態度等一切情狀，分別量處
    如主文所示之刑，及定其應執行之刑，並均諭知易科罰金之
    折算標準，以示懲儆。
(四)扣案之機車鑰匙一把、拔釘器一支，均係被告所有供犯本件
    竊盜犯行所用之物，業據其供承在卷，爰併依刑法第38條第
    1 項第2 款之規定併予宣告沒收之。
據上論斷，應依刑事訴訟法第273 條之1 第1 項、第299 條第1
項前段，刑法第320 條第1 項、第47條第1 項、第41條第1 項前
段、第51條第5 款、第38條第1 項第2 款，刑法施行法第1 條之
1 第1 項、第2 項前段，判決如主文。
本案經檢察官陳旭華到庭執行職務。
中    華    民    國    99    年    9     月    15    日
                  刑事第九庭  法  官 張紹省
上列正本證明與原本無異。
如不服本判決，應於判決送達後10日內敘明上訴理由，向本院提
出上訴狀 (應附繕本) ，上訴於臺灣高等法院。其未敘述上訴理
由者，應於上訴期間屆滿後20日內向本院補提理由書「切勿逕送
上級法院」。
                              書記官 周雅玲
中    華    民    國    99    年    9     月    15    日
附錄本案論罪科刑法條全文：
中華民國刑法第320條第1項
意圖為自己或第三人不法之所有，而竊取他人之動產者，為竊盜
罪，處五年以下有期徒刑、拘役或五百元以下罰金。

司法院資訊處製作；財團法人民間司法改革基金會備份。
